臺灣基隆地方法院刑事判決　　　　　　　　　　　　　　九十一年度交易字第九號
　　公　訴　人　臺灣基隆地方法院檢察署檢察官
　　被　　　告　丙○○
右列被告因公共危險案件，經檢察官提起公訴（九十一年度偵字第一八九號），本院
判決如左︰
    主　文
丙○○服用酒類，不能安全駕駛動力交通工具而駕駛，處有期徒刑參月；又駕駛動力
交通工具肇事，致人受傷而逃逸，處有期徒刑柒月。應執行有期徒刑捌月，緩刑參年
。
其餘被訴過失傷害部分公訴不受理。
    事　實
一、丙○○明知服用酒類過量會導致意識模糊、注意力無法集中，此時若駕車行駛於
    馬路上，發生車禍之危險性較高，仍於民國九十一年一月四日晚上，在基隆市○○路某小吃店內飲用約半瓶高梁酒，致語無倫次、含糊不清、意識模糊、注意力
    無法集中，已達不能安全駕駛之程度，於翌日（五日）凌晨零時三十五分左右，
    駕駛車號ＤＯ─五七一一號自小客車，沿基隆市○○路往祥豐街方向行駛，途經
    義二路與中船路路口之中船市○○路段，其原應注意駕駛人應注意車前狀況，隨
    時採取必要安全措施，且依當時情形並無不能注意之情事，竟高速衝撞路邊麵攤
    ，撞及正在該處吃宵夜之甲○○、乙○○、戊○○（傷害部分甲○○已撤回告訴
    ，詳如後述；乙○○、戊○○就傷害部分未據提出告訴），致甲○○受有頭部腫
    塊二×二公分、右腰部瘀青一×二公分、左大腿裂傷○．二×五公分、右小腿三
    處擦傷分別為一×一公分、一×一公分、二×二公分等傷害，乙○○自座椅彈起
    再落地，受有右眼裂傷、腫脹、右小腿裂傷、左手指處縫五針、左大腿處瘀青等
    傷害，戊○○受有雙腿擦傷之傷害，上開小客車前擋風玻璃亦因而破裂，丙○○
    駕車肇事致人受傷，竟未停車救護，反加速逃逸，駕車至基隆市○○路統一戲院
    前始停下，並以行動電話通知其弟胡智勇前來將其載回家中，嗣於同日凌晨一時
    許，警方據報沿路搜尋，發現上開小客車，循車號查獲丙○○，並以儀器測試其
    呼氣所含酒精濃度達每公升○．六一毫克（ＭＧ／Ｌ）。
二、案經甲○○告訴由基隆市警察局第二分局報請臺灣基隆地方法院檢察署檢察官偵
    查起訴。
    理　由
壹、有罪部分
  一、右揭事實，業據被告丙○○於本院審理時供承不諱，核與告訴人甲○○於警訊
      、偵訊之指訴及被害人乙○○、戊○○於警訊之指述情節相符，並經證人即為
      被告施作酒精測試之警員丁○○到庭結證稱：其有對被告作酒測及觀察紀錄表
      ，被告當時的酒測值為○．六一ＭＧ／Ｌ，被告剛到派出所的時候，起先不講
      話，後來有點語無倫次、含糊不清、意識模糊等節，又證人即被告之弟弟胡智
      勇於審理中供證：其去載被告回家時，看到被告身上有很濃厚的酒味，走路有
      點搖晃，被告一直到其將他載回家才告訴其說有開車肇事等情屬實，被告肇事
      後經警觀察結果，呈現語無倫次、含糊不清、意識模糊、注意力無法集中及無
      法正常駕駛之情狀，有警製刑法第一百八十五條之三案件測試觀察紀錄表在卷
      可佐，並有酒精值測試表、舉發違反道路交通管理事件通知單、行政院衛生署
      基隆醫院驗傷診斷書、基隆市信義區調解委員會調解書及調解筆錄各一紙及照
      片十二幀在卷可稽。按參考德國、美國之認定標準，對於呼氣所含酒精濃度已
      達每公升○．五五毫克（ＭＧ／Ｌ）或血液中酒精濃度達百分之○．一一以上
      ，肇事率為一般正常人之十倍，認為已達「不能安全駕駛」之標準（參見法務
    部八十八年五月十八日法八八檢字第○○一六六九號函），乃被告竟於右揭時
      地酒後駕車，且因酒後反應及操控能力降低，致行經基隆市○○路與中船路路
      口之中船市場時，高速衝撞路邊麵攤，撞及正在該處吃宵夜之甲○○、乙○○
      、戊○○，經警測試其呼氣所含酒精濃度高達每公升○．六一毫克（ＭＧ／Ｌ
      ），復有語無倫次、含糊不清、意識模糊、注意力無法集中等異常現象，業據
      上開觀察紀錄表載明，堪認被告服用酒類已達不能安全駕駛之程度。事證明確
      ，被告犯行至堪認定，應依法論科。
  二、核被告所為，係犯刑法第一百八十五條之三之服用酒類，不能安全駕駛動力交
      通工具罪及第一百八十五條之四之肇事遺棄罪公共危險罪，被告所犯上開二罪
      ，犯意各別，罪名互異，應予分論併罰。爰審酌被告於酒後駕駛汽車，嚴重危
      害交通安全，並撞及路邊麵攤及顧客，已於事後與告訴人達成和解，賠償告訴
      人之損失，並於本院審理時坦承犯行，表示悔意等一切情狀，量處如主文所示
      之刑，並定其應執行之刑，以示懲儆。查被告前未曾受有期徒刑以上刑之宣告
      ，有卷附臺灣高等法院被告全國前案紀錄表及臺灣基隆地方法院檢察署刑案資
      料查註紀錄表可按，其因一時失慮而罹刑章，被告犯罪後已與被害人和解，並
      與告訴人甲○○成立調解，有基隆市信義區調解委員會調解書及調解筆錄在卷
      可稽，被告經此偵審程序教訓，應知所警惕，信無再犯之虞，本院因認前開宣
      告之刑，以暫不執行為適當，併予宣告緩刑三年，以啟自新。
貳、公訴不受理部分
  一、公訴意旨另以：被告於九十一年一月五日凌晨零時三十五分左右，駕駛車號Ｄ
      Ｏ─五七一一號自小客車，沿基隆市○○路往祥豐街方向行駛，途經義二路與
      中船路路口之中船市○○路段，其原應注意駕駛人應注意車前狀況，隨時採取
      必要安全措施，且依當時情形並無不能注意之情事，竟高速衝撞路邊麵攤，撞
      及正在該處吃宵夜之甲○○，致甲○○受有頭部腫塊二×二公分、右腰部瘀青
      一×二公分、左大腿裂傷○．二×五公分、右小腿三處擦傷分別為一×一公分
      、一×一公分、二×二公分等傷害，案經被害人甲○○告訴，因認被告涉犯刑
      法第二百八十四條第一項前段之過失傷害罪嫌。
  二、按告訴乃論之罪，告訴人於第一審辯論終結前得撤回其告訴；告訴經撤回者，
      應諭知不受理之判決；刑事訴訟法第二百三十八條第一項、第三百零三條第三
      款分別定有明文。又刑事案件於偵查中或第一審法院辯論終結前，調解成立，
      經法院核定，並經當事人同意撤回者，視為於調解成立時撤回告訴或自訴，鄉
      鎮市調解條例第二十五條第二項亦有規定。本件告訴人甲○○告訴被告過失傷
      害案件，起訴書認係觸犯刑法第二百八十四條第一項前段之過失傷害罪名，依
      同法第二百八十七條前段規定，須告訴乃論。茲被告已與告訴人甲○○成立調
      解，調解內容載明告訴人願不予追究被告之刑事責任，並經本院核定，此有本
      院於九十一年二月二十一日核定之基隆市信義區調解委員會九十一年二月一日
      調解書及基隆市信義區調解委員會九十一年二月一日調解筆錄在卷可稽，依照
      首開說明，視為告訴人於調解成立時撤回告訴，此部分爰依法為不受理判決之
      諭知。
據上論斷，應依刑事訴訟法第二百九十九條第一項前段、第三百零三條第三款，刑法
第一百八十五條之三、第一百八十五條之四、第五十一條第五款、第七十四條第一款
，判決如主文。
本案經檢察官林明志庭執行職務。
中　　　華　　　民　　　國　　九十一　　年　　　四　　　月　　二十五　　日
        臺灣基隆地方法院刑事第二庭
                                    　　法  官  鄭　景　文
右正本證明與原本無異。
對於本件判決如有不服，應於收受送達後十日內，向本院提出上訴書狀，上訴於臺灣
高等法院，並按他造當事人之人數附具繕本。
                                        書記官  施  鴻  均
中　　　華　　　民　　　國　　九十一　　年　　　四　　　月　　二十五　　日
附錄論罪科刑法條：
一、刑法第一百八十五條之三
服用毒品、麻醉藥品、酒類或其他相類之物，不能安全駕駛動力交通工具而駕駛者，
處一年以下有期徒刑、拘役或三萬元以下罰金。
二、刑法第一百八十五條之四
駕駛動力交通工具肇事，致人死傷而逃逸者，處六月以上五年以下有期徒刑。
